# 什么是跨越会计处理界限

提问人：seavonkid 时间：2014-08-27 09:03:17
培训时候领导让我们学习这个概念，但网上没有看到一个好的解释啊。。。

回答人：chenyiwei
指因在另一主体所享有权益的增减变化而导致会计处理方法的变更（如：金融资产←→权益法核算←→合并报表）。 因控制权的变动（会计处理界线）而导致会计处理方法变更的任何权益变动被视为重大的经济事项（a significant economic event），该等交易被视同为原资产（如果权益增加）或剩余资产（如果权益减少）按公允价值处置并立即按同一公允价值回购进行会计核算。
“跨越会计处理界线”原则可能产生的影响： 原先不具有控制、共同控制或者重大影响的权益性投资（按成本法或作为以公允价值计量的金融资产核算）（如，10%）在通过企业合并增加为控制性权益（如，75%）后，该先前持有的权益应按购买日（取得控制权之日）的公允价值重新计量，所产生的任何利得应计入损益。同样，先前计入其他综合收益的利得应按相关准则的要求重分类至损益。
原按权益法核算的对联营企业或合营企业的长期股权投资（如， 40%），在通过企业合并增加为控制性权益（如，75%）后，该先前持有的权益应按公允价值重新计量，所产生的任何利得应计入损益。 在处置对子公司的股权导致丧失控制权时，保留的任何在前子公司享有的权益应在丧失控制权之日按公允价值计量。该公允价值在计算处置时归属于母公司的利得或损失时得以反映，并成为后续按权益法、成本法或金融工具准则对保留的剩余权益进行会计处理的初始账面金额。 在部分处置对合营企业的股权投资导致丧失共同控制，或者部分处置对联营企业的股权投资导致丧失重大影响时，也需要比照上述原则，对剩余权益按公允价值重新进行计量，并将计量的差额计入损益。 提示：按公允价值重新计量原有权益或剩余权益，仅限于发生“跨越会计处理界线”时的情形，如果未“跨越会计处理界线”（例如：对联营企业的持股比例变动后仍为联营企业；对子公司的持股比例变动后仍为子公司），则不能运用这一原则对原有权益或剩余权益进行重新计量。